【裁判字號】    97,交易,593
【裁判日期】    971114
【裁判案由】    過失致死
【裁判全文】
臺灣臺北地方法院刑事判決             97年度交易字第593號
公  訴  人  臺灣臺北地方法院檢察署檢察官
被      告  甲○○
上列被告因過失致死案件，經檢察官提起公訴（九十七年度偵字
第一四一七七、一七九一六號），本院判決如下：
    主  文
甲○○因過失致人於死，處有期徒刑肆月，如易科罰金，以新臺
幣壹仟元折算壹日。緩刑貳年。
    事  實
一、甲○○於民國九十七年六月十九日上午七時三十五分許，駕
    駛車牌號碼八０二五－ＱＮ號（起訴書誤載為八０二八－Ｑ
    Ｎ號）之自用小客車，沿臺北市○○區○○路二段三六四巷
    由西往東方向行駛，行經該路段三六四巷五號前，本應注意
    車前狀況，並隨時採取必要之安全措施，而當時天氣晴、路
    面鋪設柏油、乾燥、無缺陷、無障礙物且視線良好，依當時
    之情形，並無不能注意之情事，竟疏未注意車前狀況，適顏
    明行經該處，亦疏未行走行人穿越道，逕自該路段由南向北
    方向穿越馬路，甲○○疏未注意車前狀況，致其所駕駛前開
    自用小客車之前車頭撞及顏明身體左側，顏明因而倒地，並
    受有頭部外傷、顱內出血、顏面骨折及下肢骨折之傷害，經
    救護車緊急送往臺北市立聯合醫院和平院區進行急救後，仍
    因前開車禍導致顱內出血併下肢骨折引起神經性休克，延至
    當日下午二時四十八分不治死亡。甲○○於肇事後，旋即以
    電話報警處理，並向前往現場處理之警員承認肇事自首而接
    受裁判。
二、案經顏明之子乙○○訴由臺北市政府警察局萬華分局移送臺
    灣臺北地方法院檢察署（下稱臺北地檢署）檢察官偵查起訴
    。
    理  由
一、證據之認定：
    上開事實一之部分，有道路交通事故現場圖、談話紀錄表、
    調查報告表(一)(二)各一份、事故現場及車損照片六張在卷可稽
    （臺北地檢署九十七年度偵字第一四一七七號卷第二三頁及
    第二五頁至第三二頁參照），而被害人顏明確係因本件事故
    導致顱內出血併下肢骨折引起神經性休克，而於九十七年六
    月十九日下午二時四十八分不治死亡乙節，有臺北市立聯合
    醫院病危通知單暨死亡通知單（同上偵字卷第十五頁及臺北
    地檢署九十七年度相字第四四一號卷第十頁參照）、臺北地
    檢署相驗筆錄、相驗屍體證明書、檢驗報告表及相驗相片四
    十張等在卷足憑（同上相字卷第十頁、第三六頁至第四五頁
    及第五四頁至第七三頁參照），是被告甲○○之行為與被害
    人之死亡間，自有相當因果關係，此情已足認定。且按汽車
    行駛時，駕駛人應注意車前狀況，並隨時採取必要之安全措
    施，道路交通安全規則第九十四條第三項定有明文。被告為
    考領駕照之駕駛人，對此自應知悉，而本件復無其於肇事時
    有不能注意之證據，足證被告疏未注意及此，確有過失行為
    。且被告對於上開事實一之部分於本院九十七年十月三十一
    日審理時亦供承不諱（本院當日審判筆錄參照），是依(一)上
    開道路交通事故現場圖、談話紀錄表、調查報告表(一)(二)各一
    份、事故現場與車損照片六張、(二)上開臺北市立聯合醫院病
    危通知單暨死亡通知單及(三)上開臺北地檢署相驗筆錄、相驗
    屍體證明書、檢驗報告表及相驗照片四十張等補強證據已足
    資擔保被告於本院審理中所為之上開任意性自白具有相當程
    度之真實性，而得確信被告前述自白之犯罪事實確屬真實，
    從而依刑事訴訟法第一百五十六條第一項及同條第二項規定
    ，自得依被告前述自白及該補強證據認定被告確有為前述過
    失致死之犯行，本件事證明確，被告之犯行堪以認定。
二、論罪科刑之法律適用：
  (一)查被告甲○○因過失致被害人死亡之行為，核係犯刑法第二
    百七十六條第一項之過失致人於死罪。
  (二)被告於肇事後，旋即報警，俟員警前往現場處理時，被告在
    場並承認為肇事者，有臺北市○○○○○道路交通事故肇事
    人自首情形紀錄表一紙在卷足憑，係對於未發覺之犯罪，表
    示願接受裁判之意，依刑法第六十二條前段自首之規定，得
    減輕其刑。
  (三)爰審酌被告因一時失慮，方為本件犯行，又其駕車肇事之過
    失，肇致被害人死亡之結果，對被害人家屬造成無可彌補之
    創傷，而被告犯罪後坦承犯行，深具悔意，態度良好，並已
    與被害人家屬以新臺幣三百一十萬四千零二十五元（含強制
    汽車責任保險理賠給付）達成和解，並已依約履行完畢，有
    臺北市萬華區調解委員會九十七年民調字第二七四號調解書
    一紙在卷可按（臺北地檢署九十七年度調參字第一七０八號
    卷第二頁參照），兼衡其智識程度、生活狀況及品行等一切
    情狀，量處如主文所示之刑，並諭知易科罰金之折算標準。
  (四)末查，被告前未曾因故意犯罪受任何有期徒刑以上刑之宣告
    ，此有臺灣高等法院被告前案紀錄表一份在卷可稽，其因過
    失而致罹刑章，經此偵、審之程序，當知所警惕，認其上開
    所受刑之宣告以暫不執行為適當，併依法諭知緩刑二年，用
    啟向上。
據上論斷，應依刑事訴訟法第二百九十九條第一項前段，刑法第
第二百七十六條第一項、第六十二條前段、第四十一條第一項前
段、第七十四條第一項第一款，刑法施行法第一條之一，判決如
主文。
本案經檢察官王育珍到庭執行職務。
中    華    民    國    97    年    11    月    14    日
                  刑事第九庭    法  官  林怡秀
本件正本證明與原本無異。
如不服本判決，應於判決送達後十日內，向本院提出上訴狀。
                                書記官  張汝琪
中    華    民    國    97    年    11    月    14    日
附錄本案論罪科刑法條全文：
中華民國刑法第二百七十六條
因過失致人於死者，處二年以下有期徒刑、拘役或二千元以下罰
金。
從事業務之人，因業務上之過失犯前項之罪者，處五年以下有期
徒刑或拘役，得併科三千元以下罰金。


司法院資訊處製作；財團法人民間司法改革基金會備份。
